Inventaris van het archief van Gisbert Cuper of Gisbertus Cuperus [levensjaren 1644-1716], 1625-1751
Nationaal Archief, Den Haag
- "Epistulae Gisb. Cuperi ad Constantinum Rumphium"., 1629-1696; 15; 1 band, 658 pagina's
  - Minuten van brieven van Cuper aan Chr.C. Rumpf., p. 368-372
    p. 368-370 1689 februari 5
    p. 371-372 1689 februari 12
  - Brief van de Staten Generaal aan Karel XI, koning van Zweden, afschrift, 1689 februari 12, p. 373-374
  - Minuut van een brief van Cuper aan Chr.C. Rumpf, 1689 februari 26, p. 375-379
  - Afdruk van het zegel dat Christiana, koningin van Zweden, gebruikte voor haar brieven van de Staten Generaal met een aantekening erbij van Cuper., p. 380
  - Catalogus van antieke en nieuwe munten in het bezit van J. Ramp, rector van het gymnasium te Leiden, gedrukt., p. 381-384
    bijlage p. 385-386
    Minuut van een brief van Cuper aan een onbekende, 1689 februari 25
  - Minuten van brieven van Cuper aan Chr.C. Rumpf., p. 386-388
    p. 386-387 1689 maart 4
    p. 387-388 1689 maart 5
  - Brief van een onbekende te Genève aan een onbekende, gedrukt, 1688 december 25 o.s., p. 389-394
  - Brief van een onbekende te Lauzanne aan een onbekende gedrukt, 1688 december 30 o.s., p. 394-395
  - Extract uit een brief van een onbekende te Valence aan een onbekende, gedrukt, 1688 december, p. 395
  - +Minuut van een brief van Cuper aan een onbekende, ongedateerd, p. 397
  - Minuut van een brief van Cuper aan Chr.C. Rumpf, 1689 april 2, p. 398-401
  - Minuut van een brief van Cuper aan E. Spanheim, april 13, jaartal ontbreekt, p. 402-403
  - Minuut van een brief van Cuper aan J.G. Graevius, april 13, jaartal ontbreekt, p. 403
  - Minuut van een brief van Cuper aan Chr.C. Rumpf, 1689 april 31, p. 404-407
  - Minuut van een brief van Cuper aan N. Witsen, ongedateerd, p. 408-409
  - Minuut van een brief van Cuper aan Chr.C. Rumpf, 1689 mei 5, p. 410-411
  - Minuut van een brief van Cuper aan J. Columbus, ongedateerd, p. 412
  - Minuut van een brief van Cuper aan Chr.C. Rumpf, 1689 juli 16, p. 413-418
  - +Minuut van een brief van Cuper aan Burnet(us), bisschop van Salzburg, ongedateerd, p. 418
  - Minuten van brieven van Cuper aan Chr.C. Rumpf., p. 419-428
    p. 419-422 1689 oktober 7
    p. 423-428 1690 januari 14
  - Minuut van een brief van Cuper aan J. Ludelphus, januari 19, jaartal ontbreekt, p. 428-429
  - Minuten van brieven van Cuper aan Chr.C. Rumpf., p. 429-455
    p. 429-432 1690 februari 11
    p. 433-436 1690 april 1
    p. 437-443 1690 juli 5
    p. 443-446 1690 juli 22
    p. 447-449 1690 augustus 8
    p. 449-452 1690 september 2
    p. 453-455 1690 november 1
  - Aantekening van Cuper over een niet nader genoemd iemand., p. 457
  - Minuut van een brief van Cuper aan Chr.C. Rumpf, 1690 november 4, p. 458-462
  - Minuut van een brief van Cuper R. Fabrettus, ongedateerd, p. 462
  - Minuut van een brief van Cuper aan Chr.C. Rumpf, 1690 december 5, p. 463-467
  - Minuut van een brief van Cuper aan W. Coetier, 1691 januari 20, p. 468-469
  - Minuten van brieven van Cuper aan Chr.C. Rumpf., p. 470-481
    p. 470-471 1691 januari 20
    p. 472-474 1691 januari 20
    Bijlage: p. 475-477
    Gedichten op Willem III, koning van Engeland
    p. 477-481 januari 27, jaartal ontbreekt
  - Minuut van een brief van Cuper aan J. Veet, 1691 januari 28, p. 481-483
  - Minuut van een brief van Cuper aan Chr.C. Rumpf, 1691 februari 3, p. 483-484
  - +Minuut van een brief van Cuper aan W. Coetier, ongedateerd, p. 484
  - Lofzang op Willem III, koning van Engeland, gedrukt, 1691, p. 485
    bijlage bij p. 483-484
    Minuut van een brief van Cuper aan Chr.C. Rumpf, 1691 februari 3
  - Minuut van een brief van Cuper aan Chr.C. Rumpf, 1691 mei 15, p. 487-488
  - Minuut van een brief van Cuper aan A. Magliabecchi, 1691 juli1, p. 489
  - Minuut van een brief van Cuper aan Chr.C. Rumpf, 1691 augustus 4, p.489-492
  - Brief van G. Wenningius te Aken aan vermoedelijk Cuper, 1691 april 27 o.s., p. 493
    Bijlage: p. 495-496
    Brief van J.W. Landsman te Aken aan J. Geijssel, 1665 maart, afschrift gemaakt op 1685 juli 14/24
  - +Minuut van een brief van Cuper aan een onbekende, oktober 29, jaartal ontbreekt, p. 499
  - Minuten van brieven van Cuper aan Chr.C. Rumpf., p. 499-511
    p. 499-504 1691 november 3
    p. 504-506 1691 november 10
    p. 507-511 1692 januari 5
  - +Minuut van een brief van Cuper aan een onbekende, ongedateerd, p. 513
  - Minuten van brieven van Cuper aan Chr.C. Rumpf., p. 514-518
    p. 514-516 1692 mei 30
    p. 517-518 1692 juni 4
  - +Minuut van een brief van Cuper aan een onbekende, ongedateerd, p. 519
  - Minuten van brieven van Cuper aan Chr.C. Rumpf., p. 520-530
    p. 520-524 1692 oktober 18
    p. 525-527 1693 januari 3
    p. 528-530 1693 januari 10
  - Verhandeling van Tellius, gedrukt, 1692 oktober 16, p. 531
  - Minuten van brieven van Cuper aan Chr.C. Rumpf., p. 533-546
    p. 533-534 1693 februari 21/11
    p. 535-538 1693 april 10
    p. 539-542 1693 mei 23
    p. 543-546 1693 augustus 11
  - Aantekening van Cuper over het afscheid van graaf Winditsgratz., p. 547-548
  - Minuten van brieven van Cuper aan Chr.C. Rumpf., p. 549-555
    p. 549-551 1693 oktober 17
    p. 553-555 1693 december 31, jul.
  - Minuut van een brief van Cuper aan Graaf Winditsgratz, 1694 januari 14/4, p. 556
  - +Minuut van een brief van Cuper aan een onbekende, 1694 maart 18, p. 557
  - Minuut van een brief van Cuper aan Chr.C. Rumpf, 1694 maart 20, p. 557-560
  - Brief van de Staten Generaal aan Karel XI, koning van Zweden, afschrift, ongedateerd, p. 560-562
  - +Minuut van een brief van: Cuper aan Wagenselius, ongedateerd, p. 562
  - Minuten van brieven van Cuper aan Chr.C. Rumpf., p. 563-569
    p. 563-564 1694 mei 1
    p. 565-569 1694 juli 17/27
  - Minuut van een brief van Cuper aan Nicaise, 1694 december 10, p. 570-571
  - Minuten van brieven van Cuper aan Chr.C. Rumpf,., p. 571-598
    p. 571-581 1694 december 1, jul. s.
    p. 581-589 1695 maart 6
    p. 590-592 1695,
    p. 593-595, 597-598 1695 augustus 6/16
  - Lijst van landkaarten en andere stukken betrekking hebbend op Rusland en Siberië, door J. Sparvenfelt in bewaring gegeven bij c. Grijpenhielm, door Chr.C. Rumpf aan Cuper gezonden, 1695 april 9, p. 595-596
  - +Minuut van een brief van Cuper aan een onbekende, ongedateerd, p. 599
  - Minuut van Cuper aan Chr.C. Rumpf, 1695 november 9, p. 599-602
  - +Minuut van een brief van Cuper aan een onbekende, 1695 december 1, p. 603
  - Minuten van brieven van Cuper aan Chr.C. Rumpf., p. 604-616
    p. 604-610 1695 december 1, jul.s.
    p. 611-612 1696 januari 1
    p. 613-616 1696 maart 22/12
  - Brief van E. Van Weede van Dijkvelt te Londen aan Cuper, 1696 april 23, p. 617-624
  - +Minuut van een brief van Cuper aan Chr.C. Rumpf, 1696 juni 12/22, p. 625
  - Minuut van een brief van Cuper aan Chr.C. Rumpf, 1696 juni 12/22, p. 625-628
  - +Minuut van een brief van Cuper aan D. Martin, ongedateerd, p. 628
  - Minuten van brieven van Cuper aan Chr.C. Rumpf., p. 629-636
    p. 629-630 1696 november 14/24
    p. 631-636 1697 april 17/27
  - Minuut van een brief van Cuper aan J.G. Graevius, 1697 oktober 19/29, p. 636-637
  - Minuut van een brief van Cuper aan Chr.C. Rumpf, 1697 oktober 17/27, p. 638-640
  - Minuut van een brief van Cuper aan J.G. Graevius, jaartal ontbreekt, p. 640-641
  - Minuut van een brief van Cuper aan Chr.C. Rumpf, 1698 april 1, jul.s., p. 641-647
  - Extract uit een brief van een onbekende, aan de Staten generaal, 1698 maart of februari, p. 647-648
  - +Minuut van een brief van Cuper aan een onbekende, 1698 november 16/26, p. 649
  - Minuten van brieven van Cuper aan Chr.C. Rumpf., p. 649-657
    p. 649-654 1698 november 29/18
    p. 655-657 ongedateerd
  - +Minuut van een brief van Cuper aan Chr.C. Rumpf, ongedateerd, p. 656
  - +Minuut van een brief van Cuper aan J.G. Graevius, ongedateerd, p. 658
- "Constantini Rumphii apud seren. Sveciae Regem ordinum oratoris ad Gisb. Cuperum epistolae plurimae una cum aliis variorum multae res ad rem publicam et literariam pertinentes iis continetur"., 1677-1698; 16; 1 band, 607 pagina's
  Oorspronkelijk genummerd: 71.
  - Inhoudsopgave door Cuper., p. 1
  - Brieven van Chr.C. Rumpf, Nederlands resident te Stockholm aan Cuper., p. 2-107
    p. 2-4 1681 maart 1/11
    p. 6 1677 juli 13/23
    p. 8-10 1681 mei 11/21
    p. 12-14 1682 april 5/15
    p. 16-18 1682 maart 1/11
    0. 20-22 1682 juli 4/14
    p. 24-27 1682 oktober 25, o.s.
    p. 28-31 1682 november 1/11
    p. 32-34 1683 januari 3/13
    p. 36-38 1683 februari 21/maart 3
    p. 40-42 1683 april 4/14
    p. 44-46 1683 februari 14/24
    p. 48-50 1683 maart 7/17
    p. 52-55 1683 juli 10, o.s.
    p. 56-59 1682 november 22/december 2
    p. 60-63 1682 december 6/16
    p. 64-66 1682 december 13/23
    p. 68-69 1683 januari 6, n.s.
    p. 72-74 1683 september 19/26
    p. 75 p.s. bij voorgaande brief, 1683 september 22/oktober 2
    p. 76-78 ongedateerd
    Bijlagen: p. 80
    Uittreksel uit een brief van C. Moeringh te Kopenhagen aan Chr.C. Rumpf, 1683 september 17, o.s.
    p. 80-81
    uittreksel uit een brief van W. Hoyet te Kopenhagen aan Chr.C. Rumpf, 1683 september 13, o.s.
    P84-85
    Beschrijving van een penning, 1683 oktober 1/11
    p. 88-91 1683 augustus 1/11
    p. 92-95 1683 november17, n.s.
    p. 96-98 1683 december 22, n.s.
    p. 100-101 1684 januari 5 n.s.
    p. 104-107 1684 februari 16, n.s.
  - Brief van Normannus te Stockholm aan Chr.C. Rumpf, afschrift, 1684 maart 22, n.s., p. 108-111
  - Brieven van Chr.C. Rumpf te Stockholm aan Cuper., p. 112-130
    p. 112-115 1684 mei 17, o.s.
    p.116-119 1684 mei 20, o.s.
    p. 120-122 1685 juni 16, n.s.
    p. 124-127 1685 september 23/oktober 3
    Bijlagen: p. 128-129
    Grafschriften voor de beide in 1685 overleden erfprinsjes van Zweden, gemaakt door J. Peringer
    p. 130
    gedicht op de dood van de beide erfprinsjes
  - Latijnse inscriptie., p. 132
  - Extract uit een brief van een onbekende te Straatsburg aan de consul van Straatsburg, 1685 april, p. 134-136
    bijlage bij p. 120-122
    Brief van Chr.C. Rumpf te Stockholm aan Cuper, 1685 juni 16, n.s.
  - Brief van J. Bilberg te Upsala aan Chr.C. Rumpf, afschrift, 1685 juli 6/16, p. 138-140
  - Verslag in het Latijn van de begrafenis van de twee erfprinsjes van Zweden., p. 142-145
    bijlage bij p. 124-127
    Brief van Chr.C. Rumpf te Stockholm aan Cuper, 1685 september 23/oktober 3
  - Brief van Chr.C. Rumpf te Stockholm aan Cuper, 1685 juli 11, n.s., p. 146-149
  - Brief van Karel XI, koning van Zweden aan de Staten Generaal, afschrift, 1685 januari 29, o.s., p. 150-152
  - Antwoord van Karel XI, koning van Zweden op een request van J. Visbeeq, afschrift, 1685 januari 29, o.s., p. 153
  - Brief van J. Bilberg te Upsala aan Chr.C. Rumpf, afschrift, 1685 februari 2, o.s., p. 154-156
  - Brief van De Meseray aan Puffendorf, afschrift, ongedateerd, p. 158-159
  - Brieven van Chr.C. Rumpf te Stockholm aan Cuper., p. 162-176
    p. 162-164 1685 augustus 1, o.s.
    p. 166-169 1685 augustus 8, n.s.
    p. 170-173 1685 oktober 22, n.s.
    Bijlagen: p. 174-175
    Brief van J. Bilberg te Upsala aan P. Scheffer, 1685 oktober 2, o.s., afschrift
    p. 176
    fragment van een beschrijving van Lapland
  - Brieven van Chr.C. Rumpf te Stockholm aan Cuper., p. 178-193
    p. 178-181 1685 november 11/21
    p. 182-185 1685 november 28, n.s.
    p. 186-187, 194-195 1685 december 9/19
    Bijlagen: p. 188-189
    Brief van Lodewijk XIV, koning van Frankrijk, aan Frederik Willem, keurvorst van Brandenburg, 1666 september 6, o.s., afschrift
    p. 192-193
    "Harangue" (rede) van P. de Falaiseau, Brandenburgs gezant te Stockholm, 1685 december 18, o.s., afschrift
  - Brieven van Chr.C. Rumpf te Stockholm aan Cuper., p. 196-234
    p. 196-198 1686 mei 29, n.s.
    p. 200-201 1686 april 6, n.s.
    p. 204-207 1686 mei 11, n.s.
    p. 208-210 1686 maart 9, o.s.
    p. 212-215 1686 februari 3/13
    p. 216-219 1687 november 22, o.s.
    p. 220-223 1687 november 16/26
    p. 224-227 1687 december 17/27
    p. 228-231 1688 maart 16/26
    p. 232-234 1688 april 17, o.s.
  - Brief van een onbekende te Rome aan Cuper, afschrift, 1689 januari 12, o.s., p. 236
  - Brieven van Chr.C. Rumpf te Stockholm aan Cuper., p. 238-292
    p. 238-241 1688 oktober 30, n.s.
    p. 242-244 1688 december 4, o.s.
    p. 245-248 1688 december 1/11
    p. 249-252 1688 december 8/18
    p. 253-256 1688 december 15/25
    p. 257-260 1689 januari 19/26
    p. 261-264 1689 februari 5, n.s.
    p. 265-268 1689 februari 12, n.s.
    p. 269-272 1689 maart 9/16
    p. 273-276 1689 maart 12, n.s.
    p. 277-284 1695 mei 11/21
    Bijlagen: p. 285-286
    Brieven van C. Staude te Stockholm aan Chr.C. Rumpf, 1695 april 30, o.s., afschrift
    p. 1695 mei 7, o.s., afschrift
    p. 289-292
    Brief van Chr.C. Rumpf te Stockholm aan de Staten Generaal, 1695 mei 21, o.s.
  - Brieven van Chr.C. Rumpf te Stockholm aan Cuper., p. 293-427
    p. 293-300 1694 januari 30/20
    p. 301-304 1694 maart 10/20
    p. 305-308 1694 maart 17/27
    p. 309-312 1694 april 17, o.s.
    Bijlagen: p. 313-315
    Gedichten van J. Leyendecker, 1691
    p. 316
    brief van J. Leyendecker te Purmerend aan Chr.C. Rumpf, 1694 maart 29
    p. 317-324 1694 mei 19/29
    Bijlage: p. 325-327
    Gedicht van J. Leyendecker, 1694 mei 1, o.s.
    p. 328-331 1694 juni 2/12
    p. 332-335 1694 augustus 18/28
    p. 336-339 1694 september 15/25
    p. 340-343 1694 september 1/11
    p. 344-347 1695 januari 15, n.s.
    p. 348-351 1695 februari 9/19
    p. 352-355 1695 april 9, n.s.
    p. 356-359 1695 april 16, n.s.
    p. 360-363 1695 september 14/24
    p. 364-367 1695 september 7/17
    p. 368-371 1695 oktober 5/15
    p. 372-375 1695 november 9/19
    p. 376-379 1695 december 3/november 23
    p. 380-383 1695 november 12, o.s.
    p. 384-387 1696 januari 7, o.s.
    p. 388-391 1696 januari 18/28
    p. 392-395 1696 april 4/14
    p. 396-399 1696 mei 26, o.s.
    p. 400-402 1696 juni 27/juli 7
    p. 404-407 1696 juli 18/28
    Bijlagen: p. 410
    Brief van C. Staude te Stockholm aan Chr.C. Rumpf, 1696 juli 14/24, afschrift
    p. 411-414
    Gedichten van C. Staude
    p. 416-419 1697 maart 27/april 6
    p. 420-423 1697 november 23, n.s.
    p. 424-427 1698 maart 15, o.s.
  - Brief van Christina Alexandra, koningin van Zweden aan paus Innocentius Xi, afschrift, 1687 februari 17, o.s., p. 428
  - Brief van S.E.M.L.M.D.V.D.N. te Napels aan Christina Alexandra, koningin van Zweden, afschrift, 1687 februari 25, o.s., p. 428
  - Brief van Christina Alexandra, koningin van Zweden aan V.R.D.N., afschrift, 1687 maart 1, o.s., p. 429
  - Italiaanse brief van Christina Alexandra, koningin van Zweden aan de thesaurier van de paus, afschrift, 1687 juli 24, o.s., p. 429
  - Vertaling van bovenstaande brief in het Frans., p. 429
  - Verslag van een onderhoud van Christina Alexandra, koningin van Zweden met paus Innocentius XI., p. 430
  - Brief van Maracci te Rome aan Christina Alexandra, koningin van Zweden, afschrift, ongedateerd, p. 430-431
  - Vervolg van het voorafgaande verslag., p. 431
  - Brief van Christina Alexandra, koningin van Zweden te Rome aan kardinaal Azzolini, afschrift, 1683 januari 28, o.s., p. 432-433
  - Aantekening betreffende bovenstaande brief., p. 433-434
  - Brief van Christina Alexandra, koningin van Zweden te Tome aan haar gezant te Stockholm, Del Monte, afschrift, 1688 september 21, o.s., p. 436-437
  - Vertaling van bovenstaande brief in het Italiaans., p. 438-439
  - Brieven van J. Bilberg te Upsala aan Chr.C. Rumpf., p. 440-447
    p. 440 1684 november 12, o.s.
    p. 444-446 1685 maart 16, o.s., afschrift
    p. 446-447 1685 april 11, o.s., afschrift
  - Aantekening betreffende thesen van J. Bilberg., p. 447
  - Memorandum van I. De Pas de Feucqières, Frans ambassadeur te Spanje?, aan Karel II, koning van Spanje, afschrift, ongedateerd, p. 448-449
  - Brieven van J. Bilberg te Upsala aan Chr.C. Rumpf., p. 450-469
    p. 450-451 1685 mei 1, o.s. afschrift
    p. 452-454 1687 december 13, o.s.
    p. 456-459 1686 januari 25, o.s., afschrift
    p. 460-462 1692 december 20, o.s.
    p. 464-466 1690 mei 27, o.s., afschrift
    p. 468-469 1691 mei 11, o.s., afschrift
  - Gedicht ter ere van de verjaardag van Karel XI, koning van Zweden, gemaakt door C. Wrede., p. 470-471
  - Brief van J. Bilberg te Upsala aan Chr.C. Rumpf, 1691 oktober 19, o.s., p. 472-474
  - Lijst van dissertaties over diverse onderwerpen, Upsala, 1690 juni 5, o.s., p. 476
  - Toespraak van E. Obrecht, rector van de universiteit te Upsala tot de raad en de studenten, afschrift, 1687 maart 6, o.s., p. 478-479
  - Lijst van boeken door P. Rudbeckius aan Chr.C. Rumpf gezonden, 1681 december 23, o.s., p. 480
  - Opgave van openbare lessen gegeven in 1687 aan de universiteit van Upsala., p. 482-485
  - Brief van J. Columbus te Upsala aan Chr.C. Rumpf, afschrift, 1682 maart 10, o.s., p. 486-487
  - Brief van N. Heinssius te Stockholm aan Chr.C. Rumpf, afschrift, 1669 augustus 4, jul.s., p. 488
  - Brieven van J. Columbus te Upsala aan Chr.C. Rumpf, afschrift., p. 490-528
    p. 490-491 1681 oktober 11, o.s.
    p. 492-493 1682 februari 27, o.s., afschrift
    p. 494-495 1682 december 12, o.s., afschrift
    p. 498 1683 februari 9, o.s., afschrift
    p. 499 1683 februari 15, o.s., afschrift
    p. 500 1683 februari 16, jul.s. afschrift
    p. 502-503 1683 maart 6, o.s., afschrift
    p. 503 1683 maart 9, o.s., afschrift
    p. 506-507 1683 maart 26, o.s., afschrift
    p. 510 1683 september 15, o.s., afschrift
    p. 512-513 1683 september 19, o.s., afschrift
    p. 514-515 1682/3 september 11, o.s., afschrift
    p. 518-519 1683 december 21, o.s., afschrift
    p. 522-523 1683 december 7, o.s., afschrift
    p. 526 1684 juni 9, o.s., afschrift
    p. 528 1684 juni 10, o.s., afschrift
  - Pagina 6 en 7 uit de dissertatie De Fructibus, Upsala, afschrift, 1684 juni 7, o.s., p. 529
  - Brief van J. Columbus te Upsala aan Chr.C. Rumpf, 1685 augustus 1, o.s., p. 530-531
    Bijlage: p. 532
    Afbeelding van een munt
  - Aantekeningen op het boek De Mortibus Persecutorum van L.C.F. Lactantius, Stockholm, 1685 januari 10, n.s., p. 536-539
  - Lijst van tractaten en boeken door L. Normannus van aantekeningen voorzien na vergelijking met werken van Hollandse geleerden, met aantekeningen over L. Normannus., p. 540-542
  - Verhandeling van A. van Ubeda de Habitu religionis christianae ad vitam civilem, afschrift., p. 544-545
  - Verhandeling van A. Houtuyn, afschrift., p. 545-550
  - Uittreksel uit de verhandeling van A. van Ubeda., p. 551-555
  - Deens antwoord op een Zweeds memorandum, afschrift, ongedateerd, p. 556-557
  - Zweeds antwoord op het bovenstaande, afschrift, ongedateerd, p. 558-559
  - Gedicht van J. Bilberg op het overlijden van Ulrica Eleonora, koningin van Zweden, 1693 november 28, o.s., p. 560-563
  - Ode ter nagedachtenis van Ulrica Eleonora, koningin van Zweden, 1693 november 28, o.s., p. 564-566
  - Lofzang op Karel XI, koning van Zweden, 1690 november 25, o.s., p. 568
  - Gedicht van J. Bilberg, gedrukt., p. 570-571
  - Aantekeningen van theologische aard., p. 572-579
  - Rede over een theologisch onderwerp., p. 581-595
  - Burleske catalogus, houdende fictieve titels van boeken, geschreven door vorstelijke personen over diverse onderwerpen, gedrukt., p. 600-607
  - Beschrijving van een kunstwerk gemaakt door Klöcker Ehrenstrahl en G. Chr. Eimmart, 1674, p. 608-610
  - Gedicht op E. Lindsciold., p. 612-614
  - Brief van Johannes III, koning van Polen, aan de raad van de vorst van Neuburg, afschrift, ongedateerd, p. 616-618
  - Gedichten over Zweedse penningen., p. 620-621
  - Aantekening over Normandië., p. 622
  - Brief van Karel II, koning van Engeland, aan Karel XI, koning van Zweden, afschrift, 1684/5 januari 26, o.s., p. 624-625
  - Gedicht op het huwelijk van O. Königsmarck en C. de la Garde., p. 628-629
  - Gedichten op de erfprins van Zweden., p. 629-630
  - Lofzang op Karel XII, koning van Zweden., p. 630-631
  - Lijst van de rolverdeling van een opera, opgevoerd in 1684 in Stockholm., p. 632-635
  - Lijst van manuscripten van J. Mevas, afschrift., p. 636-638
  - Lijst van manuscripten die zich in de koninklijke Zweedse bibliotheek bevinden, 1683 januari 1/11, p. 640-647
  - Proclamatie van Karel XI, koning van Zweden, vertaling, afschrift, 1683 juni 22, o.s., p. 648
  - Brief van B. Oxenstierna te Stockholm aan de Staten Generaal, afschrift, 1681 augustus 24, o.s., p. 650-652
  - Brieven van Chr.C. Rumpf te Stockholm aan de Staten Generaal., p. 654-661
    p. 654-656 1683 april 4/14
    p. 658-661 1683 maart 7/17, afschrift
  - Beschrijving van een gedenkpenning ter ere van Ulrica Eleonora van Zweden., p. 662
  - Gedichten over diversen onderwerpen., p. 664-668
  - Gedicht op het verdrag, gesloten tussen Frankrijk en Nederland, 1684 juni 29, p. 670
- Brieven van de graaf van Portland en J.D. van Wassenaer aan G. Cuyper., 1689 april 28 en z.d. juni 7/17; ---; 2 stukken
  Aanwinsten: 1910 XVI 50 g
  Zie 1.11.01.01 Aanwinsten 1e afd. ARA, inv.nr. 1155
- Brief van George Frederik, graaf, later prins van Waldeck, in het legerkamp van Melle, gericht aan Gisbert Cuper, gedeputeerde te velde., 1689 juli 26; ---; 1 stuk
  Aanwinsten: 1887 A XV 03
  Zie 1.11.01.01 Aanwinsten 1e afd. ARA, inv.nr. 384
- Brieven van Everhard van Weede van Dijkveld aan Gisbert Cuper, 1684-1700; ---; 1 omslag
  Afschriften
  Aanwinsten: 1872 A XI
  Zie 1.11.01.01 Aanwinsten 1e afd. ARA, inv.nr. 149